臺灣桃園地方法院刑事判決　　　　　　　 94年度訴字第419號
公　訴　人　臺灣桃園地方法院檢察署檢察官
被　　　告　甲○○　男　34歲.
選任辯護人　周奇杉律師
上列被告因違反槍砲彈藥刀械管制條例案件，經檢察官提起公訴
（93年度偵字第13315 號），本院判決如下：
    主  文
本件免訴。
    理  由
一、公訴意旨以：被告甲○○未經許可，於86年間之某日，在桃
　  園縣平鎮市○○街156 巷54號住處，非法持有可供以色列IM
    I 廠製941 口徑9 公釐之制式半自動手槍使用並屬槍砲彈藥
    主要組成零件之制式彈匣1 個，復於86年間之某日，在上址
    ，以鐵管鑽孔磨牙組製合之方式，製造可發射子彈具有殺傷
    力之土造鋼管槍1 枝後，旋與前開彈匣共同藏放在上址之廚
    具底層，因認被告涉犯修正前槍砲彈藥刀械管制條例第11條
    第1 項未經許可製造可發射子彈具有殺傷力之槍枝、第13條
    第4 項未經許可持有槍砲之主要組成零件罪嫌。
二、按案件曾經判決確定者，應諭知免訴之判決，刑事訴訟法第
    302 條第1 款定有明文。又案件曾經判決確定者，應為免訴
    之判決，係以同一案件，已經法院為實體上之確定判決，該
    被告應否受刑事制裁，即因前次判決而確定，不能更為其他
    有罪或無罪之實體上裁判，此項原則，關於實質上一罪或裁
    判上一罪，其一部事實已經判決確定者，對於構成一罪之其
    他部分，固亦均應適用，但此種情形，係因審判不可分之關
    係，在審理事實之法院，對於全部犯罪事實，按照刑事訴訟
    法第246 條規定本應予以審判，故其確定判決之既判力，亦
    自應及於全部之犯罪事實，此有最高法院32年度上字第2578
    號、最高法院60年度臺非字第77號著有判例可資參照。蓋一
    事不再理為刑事訴訟法上之一大原則，對於同一被告之同一
    犯罪事實，國家之刑罰權僅能發動一次，不容許重複裁判，
    且無論實質上一罪或裁判上一罪均有其適用（最高法院55年
    度臺非字第176 號、60年度臺非字第77號判決參照），合先
    敘明。
三、就被告甲○○被訴違反修正前槍砲彈藥刀械管制條例第11條
    第1 項製造可發射子彈具有殺傷力之土造鋼管槍部分、違反
    槍砲彈藥刀械管制條例第13條第4 項持有槍砲彈藥主要組成
    零件之制式彈匣部分，分述如下：
（一）就違反槍砲彈藥刀械管制條例第11條第1 項製造可發射子
      彈具有殺傷力之土造鋼管槍部分：
  1.按裁判確定前所觸犯之數罪，各罪間若具有下列3 個要件，
    即有刑法第56條連續犯之適用：（一）主觀上，各犯罪係基
    於一概括犯意而生，亦即多次之犯行自始出於一預定之犯意
    計劃。（二）數行為間具有連續性，亦即於時間、空間、場
    所、機會上具有密切連接之特性而言。（三）所犯數罪屬刑
    法上同一罪名之罪。
  2.經查：
   （1）被告甲○○曾因製造可發射子彈具殺傷力之改造玩具手
        槍之犯行，經本院於86年3 月5 日以86年度訴字第195
        號判處有期徒刑1 年6 月，上訴臺灣高等法院後，臺灣
        高等法院於86年9 月30日以86年度上訴字第2397號撤銷
        改判有期徒刑2 年確定在案，有該判決書2 份及臺灣高
        等法院被告前案紀錄表在卷為證，依前開86年上訴字第
        2397號判決書事實欄記載，被告甲○○係於85年8 月中
        旬、86年6 月初起至同年7 月11日止，在桃園縣平鎮市
        ○○路66巷37弄9 號、桃園縣中壢市○○路81號，以扣
        案之滑套、車床、砂輪機、鑽孔機、鋸木等，將所購得
        之玩具手槍加以改造製造成可發射金屬或子彈具有殺傷
        力之改造手槍。
   （2）被告甲○○本件製造土造鋼管槍之時間，亦係在85年至
        86 年間，改造之方法，復係以鐵管孔磨合組製合成之
        方式等情，除據被告甲○○於偵查時（詳93年度偵字第
        13315號卷第52頁）及本院審理中分別供承在卷（詳本
        院94年5 月10日審判筆錄第15頁），復為檢察官起訴書
        中所詳載，其製作之地點亦係在桃園縣平鎮市，而與前
        開業經判決確定之案件無論於時間、空間、場所、機會
        上，均具有密切連接之特性，足證本次起訴之犯行與前
        開業經判決確定之數行為間具有連續性，足徵被告甲○
        ○主觀上，各犯罪係基於一概括犯意而生，亦即多次之
    　　犯行自始出於一預定之犯意計劃乙節，堪以認定。
   （3）本件被告甲○○遭起訴之法條係修正前槍砲彈藥刀械管
        制條例第11條第1 項之未經許可製造其他可發射子彈具
        有殺傷力之手槍罪，亦為起訴書載之甚明，核與前開被
        告甲○○業經判決確定之案件，復係以被告甲○○涉犯
        違反裁判時槍砲彈藥刀械管制條例第10條第1 項之未經
        許可製造其他可發射子彈具有殺傷力之手槍罪，其構成
        要件完全相同，即被告甲○○本案與前開業經判決確定
        之案件其所犯前後2 罪屬刑法上同一罪名之罪。
    綜上所述，顯見本件被告甲○○製造土造鋼管槍之犯行與前
    述臺灣高等法院86年度上訴字第2397號判決之犯行間，時間
    緊密，犯意概括、所犯構成要件相同，為連續犯，依刑法第
    56 條 規定一罪論，屬於裁判上一罪之關係，為同一案件。
（二）被告甲○○被訴違反槍砲彈藥刀械管制條例第13條第4 項
      持有槍砲彈藥主要組成零件之彈匣部分：
  1.按未經許可，持有、寄藏或意圖販賣而陳列槍砲、彈藥之主
    要組成零件部分，槍砲彈藥刀械管制條例係在86年11 月24
    日修正時才增列處罰規定，準此，被告甲○○之持有上開制
    式彈匣部分，應係自前開法條公布施行後始行購成犯罪，合
    先敘明。
  2.次按「犯本條例之罪自首，並報繳其持有之全部槍砲、彈藥
    、刀械者，減輕或免除其刑；其已移轉持有而據實供述全部
    槍砲、彈藥、刀械之來源或去向，因而查獲者，亦同。前項
    情形，於中央主管機關報經行政院核定辦理公告期間自首者
    ，免除其刑。前2 項情形，其報繳不實者，不實部分仍依本
    條例所定之罪論處。」，槍砲彈藥刀械管制條例第18條第1
    項至第3 項分別定有明文，則如係屬裁判上1 罪之案件，行
    為人僅就其持有之部分槍彈報繳並判決後，就其餘未報繳部
    分為警查獲，是否得再行論處？查民國88年12月份臺灣高等
    法院暨所屬法院88年度法律座談會曾就上開問題作成結論：
    「某甲於86年12月間，未經許可製造鋼筆槍1 支。於87年3
    月間，另行起意未經許可，受其友人某乙之託代為藏放手槍
    1 支、子彈10顆。於87年4 月間，另行起意，磨製扁鑽3 把
    。問題：（一）某甲於87年6 月間，犯罪被發覺前，向警方
    自首製造鋼筆槍1 支及寄藏手槍1 支、子彈4 顆之事實，並
    報繳前開鋼筆槍1 支、手槍1 支及子彈4 顆（下稱Ａ案）。
    其餘子彈及刀械未據實報繳。惟其餘子彈與刀械則於87年7
    月間為警搜獲。某甲所自首報繳部分得否減輕其刑？（二）
    若某甲報繳不實部分係於前開Ａ案判決確定後為警查獲，得
    否再予論處？審查意見：（一）部分增列丁說：認關於製造
    鋼筆槍部分，該罪所應報繳之鋼筆槍既已全部報繳，依丙說
    上段所持理由，自得依該條例第18條第1 項規定，減輕或免
    除其刑。至於寄藏手槍及子彈部分，因未全部報繳，不得依
    該條例上開法條規定，減輕或免除其刑，但既符合刑法自首
    規定，仍應依刑法第62條前段規定，減輕其刑。（二）部分
    採乙說，即本件報繳不實之寄藏子彈部分，與前開Ａ案之寄
    藏槍、彈部分既有裁判上一罪關係，為該案確定判決效力所
    及，不得再予論處。僅得就製造刀械部分，予以論處。」（
    詳臺灣高等法院暨所屬法院88年法律座談會彙編第320 頁至
    第322 頁）。
  3.訊據被告甲○○固坦承持有上開主要組成零件彈匣，惟辯稱
    ：我曾於87年2 月間委人報繳槍、彈，此部分我是忘記報繳
    等語。
  4.經查：
   （1）被告甲○○曾因未經許可無故持有可發射金屬或子彈具
        有殺傷力之改造手槍、子彈之犯行，因依內政部86年11
　      月24日，以臺內警字第8670690 號公告辦理槍砲彈藥
        刀械管制條例第18條第2 項之自首期間內之87年2 月16
        日，即以書面方式，經由戒護科長、副典獄長、典獄長
  　　　批准後，轉送知會桃園縣警察局，並已由桃園縣警察局
　　　　逕向桃園看守所洽提亦同時聲請報繳之陶雲嵩，而由陶
  　　　雲嵩代被告甲○○於同年2 月24日，將上揭改造手槍2
　　　　支及子彈5 顆向桃園縣警察局繳出，且由臺灣臺東地方
  　　　法院於87年11月5 日以89年度訴字第260 號判決免刑，
    　　經檢察官上訴臺灣高等法院花蓮分院後，臺灣高等法院
      　花蓮分院於88年1 月30日以87年度上訴字第408 號駁回
        上訴確定在案，有該臺灣高等法院花蓮分院上開判決書
        1 份及臺灣高等法院被告前案紀錄表在卷為證，依上開
        87年度上訴字第408 號判決書事實欄記載，被告係於86
        年11月初將未經許可無故持有之可發射金屬或子彈具有
        殺傷力之改造手槍、子彈，在桃園縣中壢市○○○街登
        陽保齡球館前，交與陶雲嵩保管藏放，嗣因在臺灣桃園
        看守所遇到陶雲嵩後，要陶雲嵩將所寄藏之槍彈向警局
        報繳，乃於87年2 月24日由陶雲嵩代為向桃園縣警察局
        繳出。
   （2）本件被告甲○○曾因未經許可無故持有主要組成零件之
  　　　制式彈匣之時間，亦係在86年間，復為檢察官起訴書所
    　　詳載，而被告甲○○之上開持有彈匣行為並係在同年11
      　月24日修正之槍砲彈藥刀械管制條例公布施行後，其持
        有行為應加以處罰，而其在87年2 月24日報繳時亦未全
        部報繳，依前開說明，就不實報繳部分原應依槍砲彈藥
        刀械管制條例規定處罰，然因本件被告甲○○持有槍砲
        彈藥主要組成零件之犯行與前述臺灣高等法院花蓮分院
        87年度上訴字第408 號判決之犯行間，係被告甲○○以
        一持有行為觸犯前開持有改造手槍、子彈及槍砲彈藥主
        要組成零件罪名，為想像競合犯，依刑法第55條規定從
        一重處斷，屬於裁判上一罪之關係，為同一案件，未報
        繳部份為該判決確定效力所及。
    綜上所述，顯見本件就被告甲○○製造可發射子彈具有殺傷
    力之土造鋼管槍、持有持有槍砲彈藥主要組成零件之彈匣部
    分，既分別經件既分別經臺灣高等法院、臺灣高等法院花蓮
    分院判決確定，依照首開說明，本件應逕為諭知免訴之判決
    。
四、據上論斷，應依刑事訴訟法第302 條第1 款，判決如主文。
中　　華　　民　　國　　94　　年　　5 　　月　　24　　日
                  臺灣桃園地方法院刑事第一庭
                      審判長法  官  曾淑華
                            法  官  黃梅淑
                            法　官　朱美璘
以上正本證明與原本無異
如不服本判決書應於送達後10日內向本院提出上訴狀
                            書記官　楊鳳滿
中　　華　　民　　國　　94　　年　　5 　　月　　26　　日
